臺灣高等法院刑事判決　　　　　　　　94年度上訴字第1875號
上　訴　人
即　被　告　甲○○
上列上訴人因毒品危害防制條例案件，不服臺灣士林地方法院94
年度訴字第242號，中華民國94年5月13日第一審判決（起訴案號
：臺灣士林地方法院檢察署94年度毒偵字第46號、第601號），
提起上訴，本院判決如下：
    主  文
上訴駁回。
    事  實
一、甲○○前因施用毒品案件，經送觀察、勒戒後，認無繼續施
    用毒品之傾向，經臺灣臺北地方法院檢察署檢察官於八十七
    年十月二十八日，以八十七7年度偵字第二0二0四號不起訴
    處分確定。復因再犯施用毒品案件，經原審裁定令入戒治處
    所施以強制戒治，並經原審判處有期徒刑五月確定，於九十
    二年年四月二十日執行完畢（原判決誤載為四月二十一日）
    。嗣再因施用第一級毒品及第二級毒品案件，經原審裁定再
    入戒治處所施以強制戒治，於九十二年三月十七日停止戒治
    付保護管束，九十二年五月二十七日保護管束期滿，並經原
    審判處應執行有期徒刑一年四月確定，於九十三年六月三日
    因縮短刑期假釋出獄。
二、詎甲○○仍不知悔改，於前案強制戒治完畢釋放後五年內，
    分別基於施用第一級毒品海洛因（下稱海洛因）及第二級毒
    品安非他命（下稱安非他命）之概括犯意，自九十三年八月
    間起至同年十二月二十九日止，先後在臺北縣三芝鄉○○村
    ○○街十一號住處房間或臺北縣石門鄉老梅村綽號「小尾」
    之友人住處，以針筒施打之方式，施用海洛因多次；另以將
    安非他命置入吸食器內，再以火燒烤吸食氣體之方式，施用
    安非他命多次。嗣分別於：（一）九十三年十一月十四日上
    午五時許，在臺北市○○區○○街三七五號前，為警查獲，
    並扣得其所有已供施用之安非他命殘渣袋四只、吸食器一組
    及備供施用海洛因之之注射針筒一支。（二）九十三年十二
    月二十九日晚上七時三十分許，在臺北縣淡水鎮○市○路○
    段及淡金路交叉口，因通緝為警查獲，並扣得所有已供施用
    海洛因之注射針筒一支。
三、案經臺北市警察局松山分局報告台灣台北地方法院檢察署檢
    察官呈請台灣高等法院檢察署檢察長令轉及臺北縣政府警察
    局淡水分局報告臺灣士林地方法院檢察署檢察官偵查起訴。
    理  由
一、上訴人即被告甲○○經傳喚，未據到庭。惟查，上開犯罪事
    實，業據被告於原審坦承不諱（見原審卷第二四頁），並有
    殘渣袋四只、吸食器一組及注射針筒二支扣案可佐，上開殘
    渣袋經臺北市政府警察局松山分局依聯勤二０四廠製造之煙
    毒品檢驗Ａ包試劑初步檢驗，呈有安非他命反應，有上開分
    局毒品初步鑑驗報告單一紙在卷可查。又被告二次為警查獲
    採集之尿液，經送臺灣尖端先進生技醫藥股份有限公司濫用
    藥物檢驗中心、臺灣檢驗科技股份有限公司濫用藥物實驗室
    以氣相層析質譜儀法檢驗結果，均呈嗎啡及安非他命陽性反
    應，分別有上開檢驗中心九十三年十一月二十四日濫用藥物
    檢驗報告、九十四年一月十三日濫用藥物尿液檢驗報告各一
    紙附卷可稽（見毒偵字第四六號卷第十五頁、第六0一號卷
    第二十頁）。足徵被告之自白與事實相符，應堪採信。
二、又被告前因施用毒品案件，經送觀察、勒戒後，認無繼續施
    用毒品之傾向，經臺灣臺北地方法院檢察署檢察官於八十七
    年十月二十八日，以八十七7年度偵字第二0二0四號不起訴
    處分確定。復因再犯施用毒品案件，經原審裁定令入戒治處
    所施以強制戒治，並經原審判處有期徒刑五月確定，於九十
    二年年四月二十日執行完畢。嗣再因施用第一級毒品及第二
    級毒品案件，經原審裁定再入戒治處所施以強制戒治，於九
    十二年三月十七日停止戒治付保護管束，九十二年五月二十
    七日保護管束期滿，及經原審判處應執行有期徒刑一年四月
    確定，於九十三年六月三日因縮短刑期假釋出獄等情，有上
    開不起訴處分書、刑事判決及本院被告全國前案紀錄表在卷
    足參。被告於前次強制戒治執行完畢釋放後，五年內再犯
    本件連續施用第一級、第二級毒品之罪，至堪認定。
三、核被告甲○○所為，係犯毒品危害防制條例第十條第一項、
    第二項之施用第一級、第二級毒品罪。其持有之低度行為分
    別為施用之高度行為所吸收，均不另論罪。又先後多次施用
    第一級、第二級毒品之犯行，時間均屬密接，各觸犯構成要
    件相同之罪，顯係各基於概括犯意為之，為連續犯，應各依
    刑法第五十六條之規定，以一罪論，並均加重其刑。所犯上
    開二罪，犯意各別，行為互殊，應分論併罰。又被告有如事
    實欄所載之犯罪科刑及於九十二年年四月二十日執行完畢之
    情形，有本院被告全國前案紀錄表在卷可按，其於受有期徒
    刑之刑執行完畢後，五年內再犯本件有期徒刑以上之上開二
    罪，均為累犯，應依法加重其刑，並遞加重之。
四、原審適用上開規定，並審酌被告經觀察、勒戒及強制戒治後
    ，仍未能杜絕毒品之誘惑，而再次施用第一級、第二級毒品
    ，顯無戒絕毒品之毅力，惟犯後尚能坦承犯行，態度尚稱良
    好等一切情狀，分別量處如原判決主文欄所示之主刑，並定
    其應執行有期徒刑一年八月。及說明：扣案之安非他命殘渣
    袋四只，因塑膠袋內安非他命殘渣量微，無法分別秤重，顯
    與第二級毒品安非他命無法析離而個別諭知宣告沒收，不問
    屬於犯人與否，依毒品危害防制條例第十八條第一項前段宣
    告沒收銷燬。扣案之安非他命吸食器一組、使用過海洛因注
    射針筒一支、未使用注射針筒一支，係被告所有且係供或預
    備供施用第一級毒品海洛因或第二級毒品安非他命所用之物
    ，為被告供明在卷，依刑法第三十八條第一項第二款規定宣
    告沒收。經核認事用法，均無不合，量刑亦稱允當，並無失
    之偏重之情形。上訴意旨徒空漫詞指摘原審判刑過重，為無
    理由，應予駁回。
五、被告經合法傳喚，無正當理由不到庭，不待其陳述，逕行判
    決。
據上論斷，應依刑事訴訟法第三百六十八條、第三百七十一條，
判決如主文。
本案經檢察官呂丁旺到庭執行職務。
中　　華　　民　　國　　94　　年　　7 　　月　　15　　日
　　　　　　　　　刑事第二十一庭審判長法　官  溫耀源
　　　　　　　　　　　　　　　　　　  法　官  邱同印
　　　　　　　　　　　　　　　　　　　法　官　吳　燦
以上正本證明與原本無異。
第一級毒品部分如不服本判決，應於收受送達後十日內向本院提
出上訴書狀，其未敘述上訴之理由者並得於提起上訴後十日內向
本院補提理由書（均須按他造當事人之人數附繕本）。
其他部分不得上訴
          　　　　　　　　　　　　　　書記官  陳靜姿
中　　華　　民　　國　　94　　年　　7 　　月　　15　　日
附錄：本案論罪科刑法條全文
毒品危害防制條例第10條第1項、第2項：
施用第一級毒品者，處6月以上5年以下有期徒刑。
施用第二級毒品者，處3年以下有期徒刑。
